【裁判字號】    97,易,629
【裁判日期】    970317
【裁判案由】    傷害
【裁判全文】
臺灣臺中地方法院刑事判決               97年度易字第629號
公  訴  人  臺灣臺中地方法院檢察署檢察官
被      告  壬○○
            戊○○
                      號
                      號
            己○○
                      號
            甲○○
                      號
上列被告因傷害案件，經檢察官提起公訴（96年度偵字第20495
號、第28132號），本院判決如下：
    主    文
壬○○、戊○○、己○○、甲○○共同傷害人之身體，壬○○、
戊○○、己○○各處有期徒刑參月，如易科罰金，以新臺幣壹仟
元折算壹日，減為有期徒刑壹月拾伍日，如易科罰金，以新臺幣
壹仟元折算壹日。甲○○處拘役參拾日，如易科罰金，以新臺幣
壹仟元折算壹日，減為拘役拾伍日，如易科罰金，以新臺幣壹仟
元折算壹日。
    犯罪事實
一、壬○○因庚○○之子王甲潢毀損其住處之玻璃，於民國九十
    六年一月二十八日下午七時三十分許，前往庚○○位於臺中
    縣豐原市○○路○段三三二巷八十號之住處要求賠償。二人
    於上開時、地，因一言不合而爭吵並推擠。此時居住於隔壁
    之戊○○、己○○及甲○○聞聲前來，並與壬○○共同基於
    傷害之犯意聯絡，由戊○○及己○○將庚○○之雙手拉至身
    後，壬○○旋即以拳頭接續毆打庚○○之頭部數下，致使庚○○受有腦震盪及臉、頭皮及頸之挫傷之傷害。未幾，居住
    於附近之丙○○及丁○○亦聞訊而至，丙○○將壬○○拉至
    門外。此時壬○○、戊○○、己○○及甲○○承前傷害之犯
    意，以拳頭接續毆打丙○○之頭部數下，壬○○並將在旁欲
    拉人之丁○○推倒在地，致使丙○○受有腦震盪及臉部開放
    性傷口，丁○○受有頭皮、上下肢多處開放性傷口及腦震盪
    之傷害。
二、案經庚○○、丙○○及丁○○訴由臺中縣警察局豐原分局報
    告臺灣臺中地方法院檢察署檢察官偵查起訴。
    理    由
一、按現行刑事訴訟法為保障被告之反對詰問權，排除具有虛偽
    危險性之傳聞證據，以求實體真實之發見，於該法第一百五
    十九條第一項明定被告以外之人於審判外之言詞或書面陳述
    ，除法律有規定者外，不得作為證據。又被告以外之人於審
    判外之陳述，雖不符前四條之規定（即刑事訴訟法第一百五
    十九條之一至同條之四），而經當事人於審判程序同意作為
    證據，法院審酌該言詞陳述或書面陳述作成時之情況，認為
    適當者，亦得為證據；當事人、代理人或辯護人於法院調查
    證據時，知有第一百五十九條第一項不得為證據之情形，而
    未於言詞辯論終結前聲明異議者，視為有前項之同意，刑事
    訴訟法第一百五十九條之五定有明文。本件檢察官、被告壬○○、戊○○、己○○及甲○○並未就卷內證據資料之證據
    能力有所爭執，且迄於言詞辯論終結前，均未主張有刑事訴
    訟法第一百五十九條第一項不得為證據之情形，是應認已同
    意卷內證據均得作為證據，且經本院審酌後，認無不適當之
    情形，應認本案調查之卷內證據均有證據能力，合先敘明。
二、訊據被告壬○○、戊○○、己○○及甲○○均矢口否認有何
    傷害犯行，被告壬○○辯稱：「我有意見，我沒有打他，是
    庚○○他先打我，我才出手打他們的。都是親戚我才沒有去
    驗傷。」云云；被告戊○○辯稱：「我都沒有插手，我也不
    知道有這種事情。我在那裡勸架，我也不知道他們在幹什麼
    。沒有這種事。」云云；被告己○○辯稱：「我也是在那邊
    ，我不知道他們告我告什麼，我不知道。我也是去那邊看，
    看他們推擠而已，就被告，我也不知道被告什麼。他們是誣
    告。」云云；被告甲○○辯稱：「庚○○兒子打破玻璃。我
    也沒有打他，也沒有摸、也沒有打。我沒有承認。」云云。
    惟查：
（一）被告壬○○、戊○○、己○○、甲○○上開傷害犯行，業
      據告訴人庚○○於偵查中具結證稱：「（九十六年一月二
      十八日晚上七點半，在你的住處，是不是有和被告二人發
      生爭執？）戊○○到我家問我兒子有無在家，我不知道他
      為何要這樣問，然後我說我兒子去關，他不相信，出去又
      回來，也是問同樣的問題，壬○○就摸我的身體，我將他
      撥開，然後就跑進來二個人，其中一個人是戊○○，將我
      的手捉到身後，壬○○就用拳頭打我的頭部，打我約十多
      分鐘。」、「（九十六年一月二十八日何人拉住你的手？
      ）我被打的頭昏腦脹，我只知道有二個人拉住我的手。」
      、「（何人打你？）壬○○。」等語；告訴人丙○○於偵
      查中具結證稱：「（九十六年一月二十八日晚上七點半，
      在你的住處，是不是有和被告二人發生爭執？）當時我在
      看電視，庚○○的二女兒來叫我，說戊○○一家人，都去
      打庚○○，然後我去的時候，就看到有人拉住庚○○，甲○○、戊○○及壬○○在打他，他們都是用拳頭打，打哪
      裡我沒有看清楚，好像是打頭的樣子，後來我就勸架，但
      是甲○○就先打我二、三下，還有壬○○、戊○○還有阿
      榮也有打我，他們都打頭，後來我的頭去縫一、二針。」
      、「（九十六年一月二十八日七時三十分你到現場時，你
      第一眼看到何人打庚○○？）戊○○，阿榮（戊○○弟弟
      ）二個人將庚○○的手拉到後面，打人的是壬○○，甲○○在那邊看。壬○○用拳頭打庚○○的頭。我把壬○○拉
      開，之後戊○○與阿榮打我頭部。當時在屋外馬路。接著
      壬○○戴手指虎也打我。」、「（甲○○有無打你？）甲○○在屋子裡面先打我，甲○○打我的身體及頭部共三下
      。」等語；告訴人丁○○於偵查中具結證稱：「（九十六
      年一月二十八日晚上七點半，在你的住處，是不是有和被
      告二人發生爭執？）剛開始我不知道，後來庚○○的女兒
      來通知我，說她爸爸被打，然後我就去現場，我去現場看
      到壬○○在打庚○○，我先生丙○○將壬○○拉到外面，
      庚○○被打時，壬○○的家屬有人拉住他，戊○○有拉住
      庚○○，一人捉一邊，丙○○拉壬○○出去外面時，壬○○才打丙○○的頭部，後來我看到，我將壬○○拉開，他
      將我推倒在地上，然後他就繼續打我先生，沒有打我。」
      、「（九十六年一月二十八日七時三十分你到現場時，你
      看到何事？）我看到戊○○、己○○捉住庚○○並由壬○○打庚○○。之後甲○○及戊○○、己○○、壬○○一起
      圍過來改打丙○○。屋內是打庚○○，屋外才開始打丙○○。甲○○用拳頭打丙○○頭部，己○○也是用拳頭打丙○○。」、「（你被何人推倒？）壬○○。」等語，三人
      證述情節互核相符。又庚○○因此受有受有腦震盪及臉、
      頭皮及頸之挫傷之傷害、丙○○因此受有腦震盪及臉部開
      放性傷口之傷害、丁○○因此受有頭皮、上下肢多處開放
      性傷口及腦震盪之傷害，亦有衛生署豐原醫院所出具之診
      斷證明書三紙在卷可佐，則經比對告訴人庚○○、丙○○
      、丁○○所受之傷勢及告訴人指訴被告壬○○、戊○○、
      己○○、甲○○之傷害犯行，亦互核相符，足見告訴人指
      訴被告所為之傷害犯行，尚非無據。
（二）至被告壬○○、戊○○、己○○及甲○○雖分別以前揭情
      詞置辯，而證人乙○○、辛○○到庭後亦附和證稱被告等
      人並未傷害告訴人等人云云。然查，證人乙○○於偵查中
      證稱：「（今年一月二十八日，是否有去庚○○豐勢路二
      段三三二巷八十號？）有，我哥哥戊○○及我先生壬○○
      先去，因為我們都是住隔壁，我後來聽到吵鬧聲才去。」
      、「（去的時候看到什麼？）很多人在推來推去，我看到
      庚○○一直推我先生，我先生也有推庚○○，戊○○也在
      推現場的人，但是因為現場很亂，所以我也沒有看得很清
      楚他在推誰，後來我看到我先生及我哥哥及我被推到門外
      。」、「（你看到你先生被推到門外，你先生接下來的動
      作？）他只是跟庚○○的家人一直吵，我哥哥也是一樣。
      」、「（後來這件事如何結束？）後來有人報警，警察來
      了，我們才結束的。」云云；於本院審理時則證稱：「（
      當天經過情形如何？）一開始，壬○○詢問問庚○○兒子
      王甲潢為何到我們家破壞玻璃，壬○○詢問而已。王甲潢
      不在家，庚○○在工作，就問庚○○為何打破玻璃？庚○○先推壬○○，只有問為何打破玻璃為何不處理而已，庚○○就推壬○○倒地，我有看到。推倒的時候，庚○○說
      王甲潢被關，不在家。我們並沒有打他。他先打人，先推
      倒我先生壬○○，我有看到。」、「（辛○○、你二人，
      何人先到場？）我先到。」、「（你到的時候，發生什麼
      事情？）壬○○問庚○○玻璃的事情，剛開始的時候，我
      就到了。」、「（你為何去那裡？）我先生被打，我當然
      要關心。剛開始問的時候就在推，推我先生了。」、「（
      問玻璃的時候，還沒有打？為何過去那邊？）我去那邊關
      心，因為我先生過去那邊。」、「（辛○○為何過來？）
      我們家人也要關心。因為壬○○先被打。」云云，則檢視
      證人乙○○之證詞，對於其係聽到吵鬧聲後才前去現場，
      或一開始即陪同壬○○一同前往；到場後係告訴人庚○○
      與被告壬○○互推，或係告訴人庚○○直接將被告壬○○
      推倒在地，所述已不一致；又證人辛○○則證稱：「（經
      過情形如何？）壬○○找王甲潢，詢問窗戶玻璃打破的事
      情，庚○○出來。庚○○推壬○○，甲○○太太拉開壬○○。然後丁○○、庚○○出來，然後就沒有他們的事情。
      然後他們出來幹嘛我不知道了。然後我看到大家在勸和說
      不要吵。」、「（你是否本來就在那裡？）是。」、「（
      乙○○是否在現場？）有。乙○○也是在那裡，甲○○太
      太拉開壬○○、庚○○，之後，乙○○就到了。」云云，
      則證人乙○○、辛○○對於彼等二人係何人先到現場，所
      述亦相互齟齬。況倘如證人乙○○、辛○○所言，當日均
      係告訴人庚○○攻擊被告壬○○，則告訴人庚○○豈會受
      有受有腦震盪及臉、頭皮及頸之挫傷之傷害？丙○○豈會
      受有腦震盪及臉部開放性傷口之傷害？丁○○豈會受有頭
      皮、上下肢多處開放性傷口及腦震盪之傷害？而被告壬○○又豈有完全無任何驗傷之紀錄之理？是被告壬○○、戊○○、己○○、甲○○上開所辯及證人乙○○、辛○○前
      揭證述內容，顯分別係事後卸責及迴護之詞，均不足採信
      。
（三）綜上所述，本件事證明確，被告壬○○、戊○○、己○○
      、甲○○上開傷害犯行，堪以認定。
三、核被告壬○○、戊○○、己○○、甲○○所為，均係犯刑法
    第二百七十七條第一項之傷害罪。被告壬○○、戊○○、己○○、甲○○就上開傷害犯行，互有犯意之聯絡及行為之分
    擔，均為共同正犯。又按倘某項犯罪，係由行為人以單一行
    為接續進行，縱令在犯罪完畢以前，其各個舉動已與該罪之
    構成要件相符，但在行為人主觀上，各個舉動不過為其犯罪
    行為之一部分，在刑法評價上，亦以視為數個舉動之接續施
    行，合為包括之一行為予以評價，較為合理，則屬接續犯，
    為包括的一罪（最高法院九十六年度臺上字第二三七九號判
    決參照）。查被告等人於九十六年一月二十八日，共同傷害
    告訴人庚○○、丙○○、丁○○之傷害行為，係利用同一機
    會，在同一時段就同一犯罪構成事實，本於單一犯意接續進
    行，以實現一犯罪構成要件之單一行為，為接續犯。爰審酌
    被告壬○○、戊○○、己○○、甲○○僅因玻璃被毀損之細
    故，不思以理性、合法之方式解決紛爭，竟共同毆打告訴人
    庚○○、丙○○、丁○○，目無法紀，並使庚○○因此受有
    腦震盪及臉、頭皮及頸之挫傷之傷害、丙○○因此受有腦震
    盪及臉部開放性傷口之傷害、丁○○因此受有頭皮、上下肢
    多處開放性傷口及腦震盪之傷害，對告訴人身體、心理上造
    成之創傷非輕，行為實不足取，並審酌被告壬○○、戊○○
    、己○○、甲○○於案發後均否認犯行，且未與告訴人達成
    民事和解或賠償告訴人所受損害之犯罪後態度，暨被告甲○○於本案中涉案情節較為輕微，且已年邁等一切情狀，分別
    量處如主文所示之刑，以示懲儆。末查被告壬○○、戊○○
    、己○○、甲○○犯罪時間係在九十六年四月二十四日之前
    所犯，所犯符合中華民國九十六年罪犯減刑條例之減刑條件
    ，應依該減刑條例第二條第一項第三款之規定，分別減其刑
    期二分之一為有期徒刑一月十五日及拘役十五日，並均依同
    條例第九條之規定，併諭知易科罰金之折算標準，附此敘明
    。
據上論斷，應依刑事訴訟法第二百九十九條第一項前段，刑法第
二十八條、第二百二十七條第一項、第四十一條第一項前段，刑
法施行法第一條之一第一項、第二項前段，中華民國九十六年罪
犯減刑條例第二條第一項第三款、第七條、第九條，判決如主文
。
中    華    民    國    97    年    3     月    17    日
                  刑事第十庭    法  官  黃炫中
上正本證明與原本無異。
如不服本判決，應於收受送達後10日內向本院提出上訴書狀（應
敘述具體理由並附繕本）。
上訴書狀如未敘述理由，應於上訴期間屆滿後20日內補提理由書
於本院。
                                書記官  黃珮華
中    華    民    國    97    年    3     月    17    日
附錄論罪科刑法條
中華民國刑法第277條
（普通傷害罪）
傷害人之身體或健康者，處 3 年以下有期徒刑、拘役或 1 千元
以下罰金。
犯前項之罪因而致人於死者，處無期徒刑或7年以上有期徒刑；
致重傷者，處3年以上10年以下有期徒刑。


司法院資訊處製作；財團法人民間司法改革基金會備份。
